【裁判字號】    99,交聲,1855
【裁判日期】    991210
【裁判案由】    違反道路交通管理處罰條例聲明異議
【裁判全文】
臺灣臺北地方法院交通事件裁定        99年度交聲字第1855號
    原處分機關  臺北市交通事件裁決所
    異  議  人
    即受處分人  孫志君
上列異議人即受處分人因違反道路交通管理處罰條例案件，對於
臺北市交通事件裁決所中華民國99年11月15日所為之處分（原處
分案號：北市裁罰字第裁22-CG0000000號），聲明異議，本院裁
定如下：
    主  文
異議駁回。
    理  由
一、按汽車左轉彎時，應距交岔路口30公尺前顯示方向燈或手勢
    ，換入內側車道或左轉車道，行至交岔路口中心處左轉，並
    不得占用來車道搶先左轉，道路交通安全規則第102條第1項
    第5款定有明文；又汽車駕駛人轉彎，在多車道左轉彎，不
    先駛入內側車道，處新臺幣（下同）600元以上1,800元以下
    罰鍰，並記違規點數1點，道路交通管理處罰條例第48 條第
    1項第4款、第63條第1項第1款亦定有明文。
二、本件原處分意旨略以：異議人即受處分人（下稱受處分人）
    孫志君於99年8月10日13時20分許，駕駛車牌號碼1608-DU號
    自小客車往板橋方向行駛，行經臺北縣中和市○○路與中正
    路口時，因有在多車道左轉彎，不先駛入內側車道之違規行
    為，經臺北縣政府警察局以受處分人有「在多車道左轉彎，
    不先駛入內側車道」之違規行為逕行掣單舉發，嗣受處分人
    不服，於舉發通知單上所載之應到案日期前到案陳述意見，
    經原處分機關函請原舉發機關調查結果，仍認受處分人有前
    開在多車道左轉彎，不先駛入內側車道之違規行為，原處分
    機關乃依道路交通管理處罰條例第48條第1項第4款、第85條
    第1項、第63條第1項第1款（漏引第1款）、道路交通管理事
    件統一裁罰基準及處理細則第41條、第43條、第44條及第67
    條等規定，於99年11月15日以北市裁罰字第裁22-CG0000000
    號裁決書裁罰受處分人罰鍰新臺幣（下同）600元，並記違
    規點數1點，異議人於同日收受處分書後，於同日具狀聲明
    異議，此有臺北縣警察局99年8月30日北縣警交大字第
    CG0000000號舉發違反道路交通管理事件通知單、臺北縣警
    察局99年9月29日北縣警交字第0990150770號函、臺北市交
    通事件裁決所99年11月15日北市裁罰字第裁22-CG0000000號
    違反道路交通管理事件裁決書及其送達證書等在卷可稽。
三、受處分人異議意旨略以：原舉發機關提供之違規照片未顯示
    受處分人有未在內側車道左轉之行為，且違規車輛之照片經
    放大後，車號亦模糊不清，無法認定該車輛即為受處分人之
    車輛等語。
四、經查：
（一）本件舉發經過業經證人即本件舉發員警臺北縣政府警察局
      交通大隊小隊長劉興瑞到庭具結證稱：「本件舉發是我全
      程觀看動態錄影檔資料，發現受處分人所駕駛的1608-DU
      號自用小客車在臺北縣中和市○○○路口（往板橋方向）
      多車道路口未先行於路口前30公尺處轉入內側車道，而直
      行第二車道至路口處才插隊逕行左轉，才據以開單舉發。
      」等語在卷綦詳（參見本院99年12月8日訊問筆錄），參
      以受處分人於本院調查時亦坦承劉興瑞所指陳其觀看動態
      錄影資料之違規車輛確係其所駕駛之1608-DU號自用小客
      車無誤，足認本件受處分人確有上開違規情事。雖證人劉
      興瑞另證稱伊詢問同事違規車輛廠牌時，同事稱該車很像
      是TOYOTA（國瑞）廠牌的車，所以伊於伊始認為該車是
      TOYOTA（國瑞）廠牌的車，與受處分人自陳該車係NISSAN
      廠牌的車款不同，惟依該1608-DU號小用小客車之車籍資
      料所示，該車確係記載為國瑞廠牌之自用小客車，有
      1608-DU號自用小客車車輛詳細資料報表乙紙在卷可稽（
      參見本院卷第21頁），是受處分人對於該車廠牌是否誤認
      或誤記，容堪質疑。又即或受處分人所稱該車廠牌應係
      NISSAN係屬無誤，監理單位之登載資料亦有所錯誤，但受
      處分人既已坦認當時係其駕駛該車無誤，仍無妨受處分人
      有駕駛該1608-DU號自用小客車行經臺北縣中和市○○○
      路口（往板橋方向）時，有在多車道路口未先行於路口前
      30公尺處轉入內側車道，而逕直行第二車道至路口處插隊
      逕行左轉之違規事實之認定。
（二）又本件證人劉興瑞於本院到庭具結後所證上開情節，陳述
      極為具體、清楚，亦無矛盾、齟齬或違背經驗、論理法則
      之處，並業經具結以擔保其證詞之真實性及憑信性，且證
      人與異議人既不相識，又無前隙，應無故意設詞構陷而舉
      發異議人之虞，復於本件卷存證據資料內並無任何積極證
      據足以證明證人上開證詞係屬虛偽，亦未有足以令人顯可
      信其供述為不可採之品性證據或前科證據存在，是證人之
      證詞，應堪採信，則其本於維護交通秩序、安全之公務員
      職權所為之舉發，當屬合法、正確。又依卷附違規照片所
      示，受處分人所駕駛之該自用小客車之車牌號碼明顯可見
      係1608-DU號，車頂後方並裝置有1天線（本院卷第7頁放
      大照片參照），而該車違規至路口逕行左轉時，雖無法清
      晰辨別其車牌號碼，但仍可清晰看見車頂後方之天線（本
      院卷第11頁編號第4、5號照片參照），酌以證人劉興瑞上
      揭證稱其觀看全程動態影片，該1608-DU號自用小客車行
      進路線確係直行第二車道至路口時始違規插隊逕行左轉，
      是本件受處分有上揭直行第二車道至路口始插隊逕行左轉
      之違規事實，殆堪認定。
五、綜上所述，本件受處分人確曾在前開時、地，有在多車道左
    轉彎，不先駛入內側車道之違規行為，則原處分機關依道路
    交通管理處罰條例第48條第1項第4款、第85條第1項、第63
    條第1項第1款（漏引第1款）、道路交通管理事件統一裁罰
    基準及處理細則第41條、第43條、第44條及第67條及裁罰基
    準表之規定，裁處受處分人罰鍰600元，並記違規點數1點，
    核無違誤。本件受處分人之異議為無理由，自應裁定將其異
    議駁回。
六、據上論斷，應依道路交通案件處理辦法第19條，裁定如主文
    。
中    華    民    國    99    年    12    月    10    日
                        交通法庭法  官  黃桂興
以上正本證明與原本無異。
如不服本裁定應於送達後5日內向本院提出抗告狀。
                                書記官  彭自青
中    華    民    國    99    年    12    月    10    日

司法院資訊處製作；財團法人民間司法改革基金會備份。
